臺灣臺北地方法院民事判決　九十一年度訴字第一三八二號
　　原　　　告　　中央票券金融股份有限公司
　　法定代理人　　戊○○
　　訴訟代理人　　丙○○
　　被　　　告　　永川興業股份有限公司
　　兼法定代理人　乙○○
　　被　　　告　　丁○○
　　　　　　　　　甲○○
右當事人間請求返還墊款事件，本院判決如左：
    主    文
被告應連帶給付原告新台幣參佰萬元及自民國九十年十月三十一日起至清償日止，按
週年利率百分之三計算之利息，暨自民國九十年十月三十一日起至清償日止，逾期在
六個月以內者，按上開利率百分之十，超逾六個月部分者，按上開利率百分之二十計
算之違約金。
訴訟費用由被告連帶負擔。
本判決於原告以新台幣壹佰萬壹仟元供擔保後，得假執行。
    事    實
甲、原告方面：
一、聲明：如主文第一項所示，並陳明願供擔保請准宣告假執行。
二、陳述：
（一）被告永川興業股份有限公司（以下簡稱永川興業公司）於民國九十年七月十三
      日邀被告乙○○、丁○○及甲○○與原告簽立委任保證發行商業本票約定書，
      約定自九十年七月三十一日起至九十一年七月三十日止，在新台幣（下同）二
      千三百萬元之額度內，原告循環保證被告永川興業公司發行之商業本票。該契
      約第二條約定，被告永川興業公司應於票載到期日前將應付之票款繳存指定銀
      行以備兌付，如遲延而由原告墊款借貸時，被告永川興業公司於接到原告通知
      後，不論何種情形，被告永川興業公司即應立即清償墊付借貸之票款，並願自
      墊款之日起，按墊付當日買入票券最高利率計付遲延利息，另逾期清償在六個
      月以內者，按上開利率百分之十，超過六個月者，超逾部分，按上開利率百分
      之二十計付違約金。
（二）原告持被告永川興業公司簽發面額三百萬元之商業本票屆期提示不獲付款，被
      告永川興業公司並未依約於票載到期日將應付之票款繳存指定銀行以備兌付，
      被告永川興業公司自應依約於接到原告通知後，將原告墊付借貸之上開借款及
      利息、違約金給付原告。被告永川興業公司現積欠原告三百萬元及自九十年十
      月三十一日起至清償日止，按週年利率百分之三計算之利息，暨自九十年十月
      三十一日起至清償日止，逾期在六個月以內者，按上開利率百分之十，超逾六
      個月部分者，按上開利率百分之二十計算之違約金。被告乙○○、丁○○及甲○○既為被告永川興業公司上開借款之連帶保證人，自應連帶負清償責任。爰
      依委任保證發行商業本票約定書第二條及連帶保證契約訴請被告連帶清償三百
      萬元及上開利息、違約金。
三、證據：提出委任保證發行商業本票約定書、市場行情表、商業本票暨退票理由單
    各乙份。
乙、被告方面：
一、聲明：原告之訴及假執行之聲請均駁回。
二、陳述：
    確實積欠原告三百萬元及自九十年十月三十一日起至清償日止，按週年利率百分
    之三計算之利息，暨自九十年十月三十一日起至清償日止，逾期在六個月以內者
    ，按上開利率百分之十，超逾六個月部分者，按上開利率百分之二十計算之違約
    金。被告永川興業公司已經提供擔保，原告可就擔保部分取償。
    理    由
一、按當事人得以合意定第一審管轄法院，但以關於由一定法律關係而生之訴訟為限
    ，前項合意，應以文書為之，民事訴訟法第二十四條定有明文。據兩造簽立之委
    任保證發行商業本票約定書第十條約定，兩造合意以原告公司所在地之法院為本
    契約涉訟時之第一審管轄法院，原告設立地址為「臺北巿南京東路五段一八八號
    十樓」，此有公司基本資料查詢表乙份在卷可稽，原告公司所在地係屬本院轄區
    。是以，原告向本院提起本件清償債務之訴，核與首揭規定，尚無不合。
二、原告主張被告永川興業公司於九十年七月十三日，邀被告乙○○、丁○○及甲○○與原告簽立委任保證發行商業本票約定書，約定自九十年七月三十一日起至九
    十一年七月三十日止，在二千三百萬元之額度內，原告循環保證被告永川興業公
    司發行之商業本票，被告永川興業公司應於票載到期日前將應付之票款繳存指定
    銀行以備兌付，如遲延而由原告墊款借貸時，被告永川興業公司於接到原告通知
    後，不論何種情形，應立即清償墊付之票款，並願自墊款之日起，按墊付當日買
    入票券最高利率計付遲延利息，逾期清償在六個月以內者，按上開利率百分之十
    ，超過六個月者，超逾部分，按上開利率百分之二十計付違約金。原告持被告永
    川興業公司簽發面額三百萬元之商業本票屆期提示不獲付款，被告永川興業公司
    未依約於票載到期日前將應付之票款繳存指定銀行以備兌付，被告永川興業公司
    尚積欠原告三百萬元及自九十年十月三十一日起至清償日止，按週年利率百分之
    三計算之利息，暨自九十年十月三十一日起至清償日止，逾期在六個月以內者，
    按上開利率百分之十，超逾六個月部分者，按上開利率百分之二十計算之違約金
    之事實，為被告所自認或不爭執，復據原告提出委任保證發行商業本票約定書、
    市場行情表、商業本票暨退票理由單各乙份為證，堪信為真實。
三、按借用人應於約定期限內，返還與借用物種類、品質、數量相同之物；遲延之債
    務，以支付金錢為標的者，債權人得請求依法定利率計算之遲延利息，但約定利
    率較高者，仍從其約定；當事人得約定債務人不履行債務時，應支付違約金，民
    法第四百七十八條、第二百三十三條第一項、第二百五十條第一項分別定有明文
    。又連帶債務之債權人，得對債務人中之一人或數人，同時或先後請求全部或一
    部之給付；連帶保證者，乃保證人與主債務人連帶負債務履行責任之保證，具有
    連帶債務之性質；又保證債務，除契約另有訂定外，包含主債務之利息、違約金
    、損害賠償及其他從屬於主債務之負擔；數人保證同一債務者，除契約另有訂定
    外，應連帶負保證責任，民法第二百七十三條、七百四十條、第七百四十八條分
    別定有明文。原告主張被告永川興業公司未依約還款，已如前述，則被告永川興
    業公司依系爭委任保證發行商業本票約定書第二條，應返還上開借款，被告乙○○、丁○○及甲○○，依系爭連帶保證契約，亦應就被告永川興業公司對原告之
    上開債務，負連帶清償之責。至於被告爭執原告可就擔保品取償乙節，據原告提
    出被告不爭執為真正之委任保證發行商業本票約定書，並未約定原告必須先就擔
    保品取償後，方得請求被告永川興業公司負清償借款之責及訴請被告乙○○、丁○○、甲○○應負連帶保證人責任。原告自得於被告永川興業公司未依約清償借
    款時，即依上開委任保證發行商業本票約定書之約定，訴請被告應負借款人或連
    帶保證人責任。
四、從而，原告依上開委任保證發行商業本票約定書第二條及連帶保證契約，訴請被
    告連帶清償三百萬元及如主文第一項所示之利息、違約金，為有理由，應予准許
    。
五、原告陳明願供擔保以代釋明聲請宣告假執行，核無不合，爰酌定相當擔保金額，
    准予宣告假執行。
六、據上論結，原告之訴為有理由，依民事訴訟法第八十五條第二項、第三百九十條
    第二項判決如主文。
中　　　華　　　民　　　國　　九十一　　年　　　三　　　月　　二十九　　日
                                            民事第三庭法      官　黃書苑
右為正本係照原本作成
如對本判決上訴，須於判決送達後廿日內向本院提出上訴狀
中　　　華　　　民　　　國　　九十一　　年　　　三　　　月　　二十九　　日
　　　　　　　　　　　　　　　　　　　　　　　　　　　法院書記官　趙淑華
